# 在被购买方不构成业务的情况下，取得其部分股权并对其形成控制时，合并抵消分录问题

提问人：liuwei446 时间：2015-10-16 11:23:56
陈版及各位大侠，有问题请教下如下，谢谢！ A公司以 2500 万购买了非同一控制下B公司100%股权，B公司账面只有厂房、土地及负债，厂房及土地账面价值合计 800 万，负债 1000 万，股本 100 万，未分配利润-300万（折旧摊销及开办费等形成），厂房评估价值2500 万，土地评估价 1000 万，B公司无人员，无机器设备，没有投入、加工及产出等能力，不构成业务，按照准则， 2500 万应在可辨认净资产之间分配， 3500 万在厂房及土地分配（题中金额刚好相等），A公司合并分录： 借：厂房土地 2500 万 股本 100 万未分配利润-300万 贷：长投 2500 万 抵消分录不平啊，网上找的案例都是简单的没有权益的，题中这种情况如何抵消呢？我理解未分配利润应该是要抵消的吧，毕竟B是子公司啊（利润表还是有些费用性的项目发生，另外A购买之后后续会有业务发生），谢谢！

回答人：chenyiwei
你这笔抵销分录中“厂房和土地”的金额不是其全部评估值，而只是评估值与账面价值之间的差额，即 2700 万，这样抵销分录就可以做平了。因为抵销分录的目的是把厂房、土地的在合并报表层面的价值调整到其购买日公允价值，所以应当在原账面价值基础上确定调整金额，而不是直接引用评估值。